臺灣嘉義地方法院刑事判決
111年度易字第67號
公  訴  人   臺灣嘉義地方檢察署檢察官
被      告  葉家呈




上列被告因竊盜案件，經檢察官提起公訴（110年度偵字第10463
號），被告於準備程序中就被訴事實均為有罪之陳述，本院裁定
進行簡式審判程序，並判決如下：
    主    文
葉家呈犯侵入住宅竊盜罪，處有期徒刑柒月。
未扣案犯罪所得新臺幣壹萬柒仟元沒收，於全部或一部不能沒收
或不宜執行沒收時，追徵其價額。
    犯罪事實
一、葉家呈前向吳佳鈴承租嘉義縣○○鄉○○村○00號(嘉南第一景大
    樓)12樓5套房居住（租賃期間自民國110年1月22日至111年1
    月21日），竟因缺錢花用，於110年8月底某日晚上某時，趁
    居住在同址16樓2之房客兼任該處大樓管理員蕭明川外出而
    疏未上鎖，意圖為自己不法所有，基於侵入住宅竊盜之犯意
    ，侵入蕭明川所居住之同址16樓2房內，並徒手竊取蕭明川
    所有、放置在抽屜之手提包1只（內有現金新臺幣【下同】1
    7,000元），得手後旋即離去，並將上開手提包內之現金供
    己花用殆盡，而將手提包隨意放置在其所承租之12樓5房間
    內。蕭明川之後於同年9月7日晚上7時許發現上開手提包遺
    失，並向亦擔任該大樓管理員之張惠村告知上情，嗣因葉家
    呈積欠房租並表示欲提前解約，吳佳鈴於同年9月19日上午9
    時許，由大樓管理員張惠村陪同至該大樓12樓5房間查看，
    房內遺有蕭明村遭竊之手提包，經通知蕭明川到場指認（手
    提包業經蕭明川領回），因而知悉上情並報警處理。
二、案經嘉義縣警察局中埔分局報告臺灣嘉義地方檢察署檢察官
    偵查起訴。
    理    由
一、按除被告所犯為死刑、無期徒刑、最輕本刑為3年以上有期
    徒刑之罪或高等法院管轄第一審案件者外，於刑事訴訟法第
    273條第1項程序進行中，被告先就被訴事實為有罪之陳述時
    ，審判長得告知被告簡式審判程序之旨，並聽取當事人、代
    理人、辯護人及輔佐人之意見後，裁定進行簡式審判程序，
    刑事訴訟法第273條之1第1項定有明文。經核本件被告葉家
    呈所犯之罪，均係死刑、無期徒刑、最輕本刑為3年以上有
    期徒刑或高等法院管轄第一審案件以外之罪，其於準備程序
    中就被訴之犯罪事實均為有罪之陳述，經法官告知簡式審判
    程序之旨，並聽取公訴人、被告之意見後，本院合議庭爰依
    前述規定裁定進行簡式審判程序。 
二、上開犯罪事實，業據被告於警詢、偵訊、本院訊問、準備程
    序與審理中均自白不諱（見警卷第1頁反面至第2頁；偵卷第
    19至20頁；本院卷第116至117、154、167頁），並有證人即
    被害人蕭明川（見警卷第3至4頁）、證人吳佳鈴（見警卷第
    5至6頁）、證人張惠村（見警卷第7頁正反面）之證述可左
    ，且有嘉義縣警察局中埔分局番路分駐所受理案件證明單、
    房屋租賃契約書、現場照片、被害人所出具之贓物認領保管
    單等在卷可參（見警卷第8至12、15頁）。足認被告上開任
    意性自白與事實相符，應可採信。從而，本案事證明確，被
    告之犯行洵堪認定，應予論罪科刑。
三、核被告所為，係犯刑法第321條第1項第1款之侵入住宅竊盜
    罪。
四、爰以行為人之責任為基礎，並審酌被告年值青壯，非無謀生
    之能力，且應知「君子愛財，取之有道」之道理，不得任意
    取走他人財物，竟為本案犯行，對於他人之財產法益欠缺尊
    重，所為並非可取。兼衡以被告犯後尚知坦承犯行與其犯罪
    情節（本案犯罪手段是利用被害人外出疏未上鎖，趁機侵入
    被害人居住房間內行竊，其行竊之手法尚屬平和，竊取所得
    財物包含手提包1只與其內之現金17,000元，且得財物價值
    非低，而上開手提包業經尋獲並由被害人領回，然現金部分
    則由被告供己花用殆盡，被告亦未就上開竊取現金造成被害
    人財產受損部分，與被害人成立和解、調解或進行賠償等）
    ，暨被告之素行（前曾因傷害案件經臺灣新北地方法院以10
    8年度審易字第1269號判處拘役50日確定，因妨害自由案件
    經本院以109年度嘉簡字第893號判處有期徒刑2月確定等）
    ，與被告自陳犯罪動機、智識能力、家庭生活狀況（見本院
    卷第167、168頁）等一切情狀，量處如主文所示之刑。
五、被告竊取所得之物包含手提包1只與其內現金17,000元，其
    中手提包1只業經尋獲並由被害人領回，堪認已合法發還與
    被害人，但現金部分並未合法發還被害人，被告也未對被害
    人進行賠償、填補，此部分犯罪所得雖然未經扣案，但如果
    予以宣告沒收、追徵價額，並無刑法第38條之2第2項所列之
    情形，本院認仍應依刑法第38條之1第1項、第3項等規定宣
    告沒收，於全部或一部不能沒收或不宜執行沒收時，追徵其
    價額。
據上論斷，應依刑事訴訟法第273條之1第1項、第299條第1項前
段，刑法第321條第1項第1款、第38條之1第1項、第3項，判決如
主文。
本案經檢察官呂雅純提起公訴，由檢察官林津鋒到庭執行職務。
中　　華　　民　　國　　111 　年　　5 　　月　　25　　日
                  刑事第五庭  法　官　郭振杰
以上正本證明與原本無異。
如不服本判決應於收受判決後20日內向本院提出上訴書狀，並應
敘述具體理由；其未敘述上訴理由者，應於上訴期間屆滿後20日
內向本院補提理由書（均須按他造當事人之人數附繕本）「切勿
逕送上級法院」。告訴人或被害人如對於本判決不服者，應具備
理由請求檢察官上訴，其上訴期間之計算係以檢察官收受判決正
本之日期為準。
中　　華　　民　　國　　111 　年　　5 　　月　　25　　日
                              書記官  王翰揚
附錄論罪科刑法條：中華民國刑法第321條
犯前條第一項、第二項之罪而有下列情形之一者，處六月以上五
年以下有期徒刑，得併科五十萬元以下罰金：
一、侵入住宅或有人居住之建築物、船艦或隱匿其內而犯之。
二、毀越門窗、牆垣或其他安全設備而犯之。
三、攜帶兇器而犯之。
四、結夥三人以上而犯之。
五、乘火災、水災或其他災害之際而犯之。
六、在車站、港埠、航空站或其他供水、陸、空公眾運輸之舟、
    車、航空機內而犯之。
前項之未遂犯罰之。